【裁判字號】    99,訴,382
【裁判日期】    990602
【裁判案由】    強盜等
【裁判全文】
臺灣桃園地方法院刑事判決               99年度訴字第382號
公  訴  人  臺灣桃園地方法院檢察署檢察官
被      告  乙○○
指定辯護人  本院公設辯護人彭詩雯
上列被告因強盜等案件，經檢察官提起公訴（99年度偵字第2127
號），本院判決如下：
    主  文
乙○○竊盜，累犯，處有期徒刑參月。又攜帶兇器強盜，未遂，
，累犯，處有期徒刑參年柒月。應執行有期徒刑參年捌月。
    事  實
一、乙○○曾於民國92年間，因竊盜案件，經臺灣士林地方法院
    以92年度易字第568 號判決判處有期徒刑2 年4 月確定；又
    於92年間，因施用毒品案件，經臺灣士林地方法院以92年度
    易字第696 號判決判處有期徒刑10月確定；上開2 案件經臺
    灣士林地方法院以93年度聲字第251 號裁定應執行有期徒刑
    3 年確定，於95年3 月21日縮短刑期假釋出監，95年8 月4
    日縮短刑期假釋期滿，未經撤銷，視為執行完畢，竟仍不知
    悔改，基於意圖為自己不法所有之竊盜犯意，於98年8 月31
    日下午4 時許，在新竹市東區花園新城對面空地巷口，徒手
    竊取甲○○所有之車牌號碼JK-9062 號自用小客車得逞。嗣
    又另基於意圖為自己不法所有強盜取財之犯意，駕駛前揭自
    用小客車前往設於桃園縣龜山鄉○○路○ 段1041號之萊爾富
    便利商店，先行穿戴其所有之塑膠雨衣1 件、半罩式安全帽
    1 頂以遮掩容貌，並持客觀上足對人之生命、身體具危險性
    之兇器鐵鎚1 把，於同日晚間8 時30分許，進入前開萊爾富
    便利商店內，甫一進門即對櫃檯內之店員丙○○喝令「把收
    銀機打開」，復在櫃檯前，以手將上開兇器鐵鎚高舉於靠近
    丙○○頭部處並稱：「妳再不打開，就完蛋了！」，以此脅
    迫之手段加之丙○○，至丙○○不能抗拒，任令乙○○搜尋
    該超商所有之收銀機內櫃抽屜盒，惟尚未尋得財物之際，適
    有他人送貨至店中，丙○○即趁隙衝出店外呼救，乙○○見
    狀亦往店外逃逸而未得逞，復於慌亂間將JK-9062 號自用小
    客車棄置於萊爾富便利商店門口，嗣經警採集前開JK-9062
    號自用小客車內指紋及飲料罐、煙蒂等送請內政部警政署刑
    事警察局鑑驗比對與乙○○之指紋及DNA 相符而查悉上情。
二、案經甲○○、丙○○訴由桃園縣政府警察局龜山分局報告台
    灣桃園地方法院檢察署檢察官偵查起訴。
    理  由
一、按被告以外之人於審判外之言詞或書面陳述，除法律有規定
    者外，不得作為證據。又被告以外之人於審判外之陳述，雖
    不符前4 條之規定，而經當事人於審判程序同意作為證據，
    法院審酌該言詞陳述或書面陳述作成時之情況，認為適當者
    ，亦得為證據。當事人、代理人或辯護人於法院調查證據時
    ，知有第159 條第1 項不得為證據之情形，而未於言詞辯論
    終結前聲明異議者，視為有前項同意，刑事訴訟法第159 條
    第1 項、第159 條之5 分別定有明文。該條立法意旨在於傳
    聞證據未經當事人之反對詰問予以核實，原則上先予排除，
    惟若當事人已放棄反對詰問權，於審判程序中表明同意該等
    傳聞證據可作為證據；或於言詞辯論終結前未聲明異議，基
    於尊重當事人對傳聞證據之處分權，及證據資料愈豐富，愈
    有助於真實發見之理念，且強化言詞辯論主義，使訴訟程序
    得以順暢進行，上開傳聞證據亦均具有證據能力。查證人甲○○、丙○○於警詢時之陳述，固係審判外之陳述，惟被告
    乙○○及其指定辯護人對渠等證述皆無意見，復本院認其作
    成之情形並無不當情形，經審酌後認為適當，故渠等證人前
    開審判外之陳述均得為證據。至證人甲○○、丙○○於偵查
    中具結所為之陳述（有結文2 紙附於偵查卷可稽），係檢察
    官依法訊問，復無其他事證足資認定其於檢察官訊問時有受
    違法取供情事，並無特別不可信之情況，依刑事訴訟法第15
    9 條之1 第2 項之規定，亦有證據能力。另本件認定事實引
    用之卷內其餘所有文書證據卷證資料，並無證據證明係公務
    員違背法定程序取得，且被告及其指定辯護人亦未於言詞辯
    論終結前表示異議，均有證據能力。
二、訊據被告於本院審理中對前揭犯罪事實均坦承不諱，核與證
    人甲○○、丙○○於警詢及偵查中所指訴之情節相符，並有
    贓物認領保管單、內政部警政署刑事警察局98年10月19日刑
    紋字第0980142025號鑑驗書、98年11月20日刑醫字第098012
    7593號鑑驗書、刑案現場勘察報告等在卷可稽，足認被告前
    揭具任意性之自白與事實相符，其犯行應堪認定。
三、（一）按「刑法第321 條第1 項第3 款之攜帶兇器竊盜罪，
    係以行為人攜帶兇器竊盜為其加重條件，此所謂兇器，其種
    類並無限制，凡客觀上足對人之生命、體、安全構成威脅，
    具有危險性之兇器均屬之，且祇須行竊時攜帶此種具有危險
    性之兇器為已足，並不以攜帶之初有行兇之意圖為必要。螺
    絲起子為足以殺傷人生命、身體之器械，顯為具有危險性之
    兇器（79年台上字第5253號判例）」，被告所持鐵鎚係屬金
    屬製重物，客觀上具有危險性，足以對人之身體、生命、安
    全構成威脅，應屬刑法第321 條第1 項第3 款所稱之兇器。
    又按「強盜罪之強暴、脅迫，以所施用威嚇之程度，客觀上
    足以壓抑被害人之意思，至使不能抗拒為已足。至施用之威
    嚇手段，客觀上是否足以壓抑被害人之意思自由，應依一般
    人在同一情況下，其意思自由是否因此受壓制為斷，不以被
    害人之主觀意思為準（87年度台上字第3705號判決）」，又
    「強盜罪之強暴、脅迫，只須抑壓被害人之抗拒或使被害人
    身體上、精神上處於不能抗拒之狀態為已足，其暴力從未與
    被害人身體接觸，仍無礙於強盜罪責之成立（89年度台上字
    第3035號判決」。查本件被告於晚間手持兇器鐵鎚走至便利
    商店內，出言即對被害人丙○○喝令「把收銀機打開」，復
    在櫃檯前，以手將上開兇器鐵鎚高舉於靠近丙○○頭部處並
    稱：「妳再不打開，就完蛋了！」等語，被告雖未實際以鐵
    鎚碰觸毆打被害人丙○○之身體，惟被害人當時為單獨一人
    身處在便利商店內，其身為女性，於體型上已居於弱勢，而
    被告又持有兇器而為威嚇之語，依上揭說明，客觀上應認已
    足以壓抑被害人丙○○之意思自由，至使被害人丙○○不能
    抗拒。（二）核被告所為，係犯刑法第320 條第1 項竊盜罪
    及刑法第330 條第2 項、第1 項之攜帶兇器強盜未遂罪。被
    告所犯竊盜罪及攜帶兇器強盜未遂罪間，犯意個別，行為互
    殊，應予分論併罰。再被告有如事實欄所述之犯罪紀錄，此
    有臺灣高等法院被告前案紀錄表1 份在卷可稽，其於5 年之
    內，再犯本件有期徒刑以上之罪，為累犯，應依刑法第47條
    第1 項規定，依法加重其刑，又被告所已著手攜帶兇器強盜
    行為之實施，惟未生強盜取財得逞之結果，其犯罪尚屬未遂
    ，爰依刑法第25條第2 項之規定減輕其刑，並依法先加後減
    之。爰審酌被告有多項前科，素行不良，此有臺灣高等法院
    被告前案紀錄表1 份在卷，其犯罪動機、所竊取之物價值不
    菲、利用夜間至便利超商行強盜犯行所使用之手段、造成之
    損害及犯後坦承犯行態度良好等一切情狀，分別量處如主文
    所示之刑並定應執行刑。被告犯案當時係駕駛自用小客車前
    往便利商店，並無為遮風避雨之目的穿戴雨衣及半罩式安全
    帽之需要，又參諸便利商店一般設有監視錄影設備之情，應
    認被告穿戴雨衣及半罩式安全帽，係供遮掩容貌便利犯案所
    用，與用以脅迫店員丙○○之兇器鐵鎚，均屬被告所有供犯
    本件罪行所用之物，惟均未扣案，且無證據證明現仍存在，
    為免將來執行之困難，爰不予宣告沒收，併此敘明。
據上論斷，應依刑事訴訟法第299 條第1 項，刑法第320 條第1
項、第330 條第2 項、同條第1 項、第47條第1 項、第25條第2
項、第51條第5 款，刑法施行法第1 條之1 ，判決如主文。
本案經檢察官吳美文到庭執行職務。
中    華    民    國    99    年    6     月    2     日
                  刑事第五庭  審判長法  官  潘政宏
                                    法  官  江春瑩
                                    法  官  張詠晶
以上正本證明與原本無異。
如不服本判決應於收受本判決後10日內向本院提出上訴書狀，並
應敘述具體理由，如未敘述上訴理由者，應於上訴期間屆滿後20
日內補提理由書狀於本院（均須按他造當事人之人數附繕本）「
切勿逕送上級法院」。
                                    書記官  王峻宏
中    華    民    國    99    年    6     月    4     日
附錄本案論罪科刑依據之法條：
中華民國刑法第320條第1項（普通竊盜罪）
意圖為自己或第三人不法之所有，而竊取他人之動產者，為竊盜
罪，處5 年以下有期徒刑、拘役或5 百元以下罰金。
中華民國刑法第330條（加重強盜罪）
犯強盜罪而有第321 條第1 項各款情形之一者，處7 年以上有期
徒刑。
前項之未遂犯罰之。
中華民國刑法第321條（加重竊盜罪）
犯竊盜罪而有左列情形之一者，處6 月以上、5 年以下有期徒刑
：
一、於夜間侵入住宅或有人居住之建築物、船艦或隱匿其內而犯
    之者。
二、毀越門扇、牆垣或其他安全設備而犯之者。
三、攜帶兇器而犯之者。
四、結夥三人以上而犯之者。
五、乘火災、水災或其他災害之際而犯之者。
六、在車站或埠頭而犯之者。
前項之未遂犯罰之。

司法院資訊處製作；財團法人民間司法改革基金會備份。
